

MI PERFIL

Me especializo en programación orientada al mercado bursátil.
Mi objetivo es seguir capacitandome y poder brindar soluciones funcionales a problemas cotidianos al momento de invertir en el mercado de capitales.
Me considero una persona con gran capacidad de adaptación a los entornos.

CONTACTO

- Virrey Liniers 151, Almagro, CABA,
- pompeo.gabriel@outlook.com
- in linkedin.com/in/antoniopompeo
- github.com/antoniopompeo
- ☑ 23 de Mayo de 1996
- DNI 39658324
- +54 9 11 6047 7075

ANTONIO GABRIEL POMPEO

INGENIERIA EN SISTEMAS DE INFORMACIÓN

EXPERIENCIA LABORAL

Desarrollo de Algoritmos de Trading en Python y PineScript Autónomo | Ago 2020 - Actualmente

• Desarrollo de algoritmos de trading basandose en indicadores técnicos programados en Pine Script y Python.

Administrador de sistema

Rapicash | Mar 2017 - Actualmente

- Manejo y control del sistema.
- Coordinación y manejo de equipos de trabajo.

EDUCACION

Ingeniería en Sistemas de Información

UTN FRBA | Mar 2014 - Actualmente

Machine Learning aplicado a Python

Platzi | Oct 2020

Python para Finanzas Quant

Juan Pablo Pisano | Ago 2020

Curso Git y GitHub

Platzi | Mar 2020

Excel Avanzado

Píldoras Informaticas | Ene 2020

Workshop de Futuros

Bull Market Brokers S.A | Ago 2019

Workshop de Bonos

Bull Market Brokers S.A | May 2019

Curso Certificado para Inversores Bursátiles

Fundación Bolsa de Comercio de Buenos Aires | Sep 2018

Sistemas de Trading Exitosos

Alejandro Romero Maidana | Dic 2017

Bachiller con capacitación en informática

Casa Salesiana Pio IX | Dic 2013